# 外资企业外方股东实际出资额超过其认缴的注册资本部分如何处理问题

提问人：dhxujun 时间：2010-10-22 17:15:36
请问：外资企业外方股东实际出资额超过其认缴的注册资本部分作为资本公积或其他应付款处理，是否有相关文件明确规定？

回答人：chenyiwei
回复 楼主 dhxujun 的帖子 1 、原则上由股东协商确定。中注协专家技术援助小组在 2004 年有一个信息公告可参考。 2 、对外商投资企业的外方出资，还需要关注不能超过外管局设定的资本金账户限额。如果已经发生了超限额汇入的情况，则超过部分是要求退回的，即此时只能作为其他应付款而不能作为资本公积。